Minutes et répertoires du notaire Jean François LESCUYER, 4 avril 1748 - 1er février 1769 (étude V)
Archives nationales
- Minutes de Jean François LESCUYER, 4 avril 1748 - 16 décembre 1795; MC/ET/V/443 - MC/ET/V/860
  - Minutes. 1761, janvier - février, janvier - février 1761; MC/ET/V/518
    - Mariage., 29 janvier 1761; MC/ET/V/518
      Nom, qualité: (Mme ou Mlle) Camard, Jeanne Louise.
      Nom, qualité: (M.) Camard, Francois.
      Profession: carreleur, Paris
    - Rente, constitution., 31 janvier 1761; MC/ET/V/518
      Nom, qualité: (M.) Guillemin de Courchamp, Clement Jean Charles (baron, Courchamp), Courchamp.
      Profession: conseiller au Parlement, Paris.
      Nom, qualité: (Mme ou Mlle) Blanchebarbe de Grandbourg, Cecile Jeanne.
      Nom, qualité: (M.) Boucher, Jacques (bourgeois, Paris), Paris
    - Succession, liquidation., 31 janvier 1761; MC/ET/V/518
      Nom, qualité: (Mme ou Mlle) Chaton, Philiberte Genevieve.
      Nom, qualité: (M.) Fromonot, Jean.
      Profession: teinturier (maître), Paris
      liquidation
    - Bail à rente, vigne, Saint-Germain-en-Laye (Yvelines)., 1er février 1761; MC/ET/V/518
      Nom, qualité: (personne morale) Leroy (hoirs).
      Relations: héritiers de l'intervenant 2, héritiers de l'intervenant 3.
      Nom, qualité: (M.) Leroy, Antoine (bourgeois, Saint-Germain-en-Laye), Saint-Germain-en-Laye.
      Profession: Saint-Germain-en-Laye (Yvelines).
      Nom, qualité: (Mme ou Mlle) Duval, Anne.
      Nom, qualité: (M.) Motte, Jean Joseph.
      Profession: tonnelier, Fourqueux (Yvelines)
    - Inventaire après décès., 3 février 1761; MC/ET/V/518
      Nom, qualité: (Mme ou Mlle) Lemperiere de, Marie.
    - Bail, boutique, Paris (Paris) rue Greneta Dite rue Darnetal., 6 février 1761; MC/ET/V/518
      Nom, qualité: (M.) Moitie, Jean Baptiste Joseph.
      Profession: mercier (marchand), Paris.
      Nom, qualité: (Mme ou Mlle) Bouton, Jeanne.
    - Rente viagère de l'Hôtel de ville, constitution, aides et gabelles novembre 1758., 6 février 1761; MC/ET/V/518
      Nom, qualité: (M.) Daniel, Francois Gabriel.
      Nom, qualité: (Mme ou Mlle) Fournier, Julie.
    - Procuration générale., 7 février 1761; MC/ET/V/518
      Nom, qualité: (personne morale) Giroux (hoirs).
      Nom, qualité: (M.) Giroux, Pierre.
      Profession: vidangeur (maître), Paris.
      Nom, qualité: (M.) Semilliard, Bernad.
    - Bail, jardin, Paris (Paris) rue Saint-Lazare., 9 février 1761; MC/ET/V/518
      Nom: Fabrique de L'Eglise Notre-Dame-De-Lorette de Paris.
      Nom, qualité: (M.) Hareux, Marie Marguerite.
      Nom, qualité: (M.) Fleury, Francois.
      Profession: tapissier (maître), grainier (maître), Paris
    - Dépôt d'espèces., 9 février 1761; MC/ET/V/518
      Nom, qualité: (M.) Legrand de Boislandry, Jean Mathieu.
      Profession: marchand forain de toiles pour la provision de la ville, Paris.
      Nom, qualité: (M.) Lacroix de, Louis.
      Profession: marchand forain de toiles pour la provision de la ville, Paris
    - Quittance., 9 février 1761; MC/ET/V/518
      Nom, qualité: (Mme ou Mlle) Therezien, Marie Francoise.
      Nom, qualité: (M.) Moullin, Christophe.
      Nom, qualité: (Mme ou Mlle) Morel de Quennecy, Marie Francoise.
      Profession: Amiens (Somme).
      Nom, qualité: (M.) Boullanger de Rivery, Claude Francois Felix.
    - Bail, boutique, Paris (Paris) rue des Coquilles., 9 février 1761; MC/ET/V/518
      Nom, qualité: (M.) Maschree, Louis.
      Profession: bonnetier (marchand), Paris.
      Nom, qualité: (M.) Boudier, Pierre.
      Profession: cordonnier (maître), Paris.
      Nom, qualité: (Mme ou Mlle) Bigot, Suzanne.
    - Succession, dépôt de pièces., 9 février 1761; MC/ET/V/518
      Nom, qualité: (M.) Pinet, Claude.
      Profession: avocat au Parlement, Toulouse (Haute-Garonne)
    - Inventaire après décès., 10 février 1761; MC/ET/V/518
      Nom, qualité: (M.) Boyer, Bertrand.
      Profession: joaillier (marchand), Paris
    - Succession, consentement., 11 février 1761; MC/ET/V/518
      Nom, qualité: (M.) Languedoue de Pussay de, Francois.
      Nom, qualité: (Mme ou Mlle) Compans-Becquet de, Helene.
    - Inventaire après décès., 12 février 1761; MC/ET/V/518
      Nom, qualité: (M.) Tanard, Jean Baptiste.
      Profession: commis aux economats, Paris
    - Nomination, maitresse d'ecole, Isle-Adam (l') (Val-d'Oise)., 13 février 1761; MC/ET/V/518
      Nom, qualité: (M.) Marguier.
      Profession: curé, Isle-Adam (l') (Val-d'Oise).
      Nom, qualité: (Mme ou Mlle) Mequignon, Barbe.
      Profession: maitresse d'ecole
    - Succession, abstention, réitération., 13 février 1761; MC/ET/V/518
      Nom, qualité: (M.) Duchesne, Jean.
      Profession: macon (maître), entrepreneur de batiments, Paris
    - Procuration générale., 14 février 1761; MC/ET/V/518
      Nom, qualité: (M.) Berton, Jean.
      Profession: horloger (maître), Paris.
      Nom, qualité: (Mme ou Mlle) Meignen, Anne.
    - Accomodement., 14 février 1761; MC/ET/V/518
      Nom, qualité: (M.) Fauconnet de Vilde, Jean Claude.
      Nom, qualité: (personne morale) Nivelle (hoirs).
      Nom, qualité: (M.) Nivelle, Louis.
      Profession: audiencier en la chancellerie du palais, Paris
    - Arrangement de famille, separation., 14 février 1761; MC/ET/V/518
    - Rente, délégation., 14 février 1761; MC/ET/V/518
      Nom, qualité: (M.) Lhomme, Claude Joseph.
      Profession: marchand, Paris
    - Don mutuel., 14 février 1761; MC/ET/V/518
      Nom, qualité: (M.) Beguin, Jean Baptiste (bourgeois, Paris), Paris.
      Nom, qualité: (Mme ou Mlle) Guillaume, Marie.
    - Dépôt de pièces., 14 février 1761; MC/ET/V/518
    - Rente sur les états de Bretagne, constitution., 14 février 1761; MC/ET/V/518
      Profession: notaire au Châtelet, Paris
    - Succession, notoriété., 15 février 1761; MC/ET/V/518
      Nom, qualité: (Mme ou Mlle) Lecointe, Marie Madeleine.
    - Obligation., 16 février 1761; MC/ET/V/518
      Nom, qualité: (M.) Grenier, Charles Francois (bourgeois, Paris), Paris.
      Nom, qualité: (Mme ou Mlle) Danzelle, Genevieve.
      Nom, qualité: (M.) Delarue, Thibault (bourgeois, Paris), Paris
    - Procuration générale., 16 février 1761; MC/ET/V/518
      Nom, qualité: (M.) Michaut, Jean (bourgeois, Paris), Paris.
      Nom, qualité: (M.) Guerrapain, Francois (bourgeois, Paris), Paris
    - Succession, compte d'exécution testamentaire., 16 février 1761; MC/ET/V/518
      Nom, qualité: (Mme ou Mlle) Nayme, Marie Madeleine.
      Nom, qualité: (M.) Pregent, Francois.
      Profession: secrétaire de l'intendance, Soissons (Aisne)
      compte d'exécution testamentaire
    - Notoriété, prenom., 16 février 1761; MC/ET/V/518
    - Succession, notoriété., 16 février 1761; MC/ET/V/518
      Nom, qualité: (M.) Lafitte, Jean Baptiste.
      Nom, qualité: (Mme ou Mlle) Lafitte, Marie Genevieve.
    - Dépôt d'espèces., 17 février 1761; MC/ET/V/518
      Nom, qualité: (M.) Ysnardy, Charles.
      Profession: huissier à verge au Châtelet, Paris
    - Rente, constitution., 17 février 1761; MC/ET/V/518
      Nom, qualité: (M.) Lesguise D' Aigremont, Louis Nicolas.
      Profession: sous-brigadier des mousquetaires, Paris.
      Nom, qualité: (personne morale) Beauvisage (enfants).
      Profession: Soissons (Aisne)
    - Procuration générale, dépôt., 18 février 1761; MC/ET/V/518
      Nom, qualité: (M.) Grilliet, Jean Nicolas (bourgeois, Paris), Paris.
      Nom, qualité: (M.) Bazin, Edme Anne.
      Profession: officier d'artillerie (ancien), Paris
    - Succession, consentement., 18 février 1761; MC/ET/V/518
      Profession: hotelier, Versailles (Yvelines).
    - Apprentissage, métier couturiere., 18 février 1761; MC/ET/V/518
      Nom, qualité: (Mme ou Mlle) Robin, Angelique Colombe.
      Nom, qualité: (Mme ou Mlle) Lebrun, Colombe Claudine.
    - Mainlevée., 20 février 1761; MC/ET/V/518
      Nom, qualité: (Mme ou Mlle) Ravelle, Antoinette.
      Nom, qualité: (M.) Chazotte, Amable.
      Nom, qualité: (M.) Grilliet, Pierre Andre.
      Profession: lapidaire (marchand), Paris
      mainlevée
    - Désistement, plainte., 20 février 1761; MC/ET/V/518
      Nom, qualité: (M.) Lemarquand, Julien Francois.
      Profession: aubergiste, Paris.
      Nom, qualité: (M.) Verdier, Pierre Nicolas.
      État civil: prisonnier.
      Profession: jardinier, Paris
    - Succession, compte d'exécution testamentaire., 21 février 1761; MC/ET/V/518
      Nom, qualité: (Mme ou Mlle) Bailliot, Marie Elisabeth.
      Nom, qualité: (M.) Grilliet, Pierre.
      Profession: lapidaire joaillier (marchand), Paris
    - Inventaire après décès., 21 février 1761; MC/ET/V/518
      Profession: bedeau, Paris, Eglise Saint-Jean-en-Greve.
      Nom, qualité: (Mme ou Mlle) Bidaut, Marie Madeleine.
    - Succession, partage., 21 février 1761; MC/ET/V/518
      Nom, qualité: (Mme ou Mlle) Baillot, Marie Elisabeth.
      Profession: Paris, Auteuil.
    - Succession, partage., 21 février 1761; MC/ET/V/518
      Nom, qualité: (M.) Girard, Pierre.
    - Quittance., 22 février 1761; MC/ET/V/518
      Nom, qualité: (M.) Dupuis, Louis Charles.
      Profession: marchand de chevaux, Paris.
      Nom, qualité: (M.) Regnouf, Louis Etienne.
    - Rente, transport., 22 février 1761; MC/ET/V/518
      Nom, qualité: (M.) Debauve, Mathieu Joseph.
      Profession: chandelier (maître), Paris.
      Nom, qualité: (Mme ou Mlle) Leroux, Gabrielle Louise.
      Nom, qualité: (Mme ou Mlle) Pichot, Madeleine.
      Nom, qualité: (M.) Febvez, Francois.
      Profession: chandelier (maître), Paris
    - Délaissement, meuble., 23 février 1761; MC/ET/V/518
      Nom, qualité: (Mme ou Mlle) Pelletier, Jeanne.
      Nom, qualité: (M.) Leduc, Jean.
      Profession: marinier, Sens (Yonne).
      Nom, qualité: (personne morale) Leduc (enfants).
      Relations: enfants de l'intervenant 1, enfants de l'intervenant 2
    - Convention., 23 février 1761; MC/ET/V/518
      Nom, qualité: (Mme ou Mlle) Saulnier, Marie Madeleine.
      Nom, qualité: (M.) Diette, Jacques.
      Profession: meunier
    - Succession, dépôt de pièces., 23 février 1761; MC/ET/V/518
      Nom, qualité: (Mme ou Mlle) Gidouin, Jeanne.
      Profession: Authon-du-Perche (Eure-et-Loir).
      Nom, qualité: (M.) Dubois, Jean.
    - Rente sur le roi, transport, aides et gabelles., 25 février 1761; MC/ET/V/518
      Nom, qualité: (Mme ou Mlle) Dupont, Marguerite Nicole.
      Nom, qualité: (M.) Legrand, Frederic.
      Nom, qualité: (M.) Baudet, Louis.
    - Réitération de grades., 26 février 1761; MC/ET/V/518
      Nom, qualité: (M.) Masse, Jean Philippe.
      Profession: vicaire, Tremblay-les-Gonesse (Seine-Saint-Denis), Eglise Saint-Medard.
      Nom: Abbaye de Saint-Denis.
      Profession: Saint-Denis (Seine-Saint-Denis)
    - Quittance., 26 février 1761; MC/ET/V/518
      Nom, qualité: (M.) Ducoudray, Charles Thierry.
      Nom, qualité: (Mme ou Mlle) Gautier, Anne Madeleine.
      Nom, qualité: (M.) Gautier, Jean Baptiste (bourgeois, Paris), Paris
    - Transport, créances., 26 février 1761; MC/ET/V/518
      Nom, qualité: (M.) Prouveur, Leopold.
      Profession: tailleur, Paris.
      Nom, qualité: (M.) Viard, Edme.
      Profession: limonadier (marchand), Paris
    - Procuration générale, dépôt., 27 février 1761; MC/ET/V/518
      Nom, qualité: (M.) Clement, Jacques.
      Profession: contrôleur au grenier à sel, Blois (Loir-et-Cher).
      Nom, qualité: (M.) Trouvain, Jean (bourgeois, Paris), Paris.
    - Apprentissage, métier couturiere., 27 février 1761; MC/ET/V/518
      Nom, qualité: (Mme ou Mlle) Morel, Genevieve.
      Nom, qualité: (Mme ou Mlle) Fremin, Marie Catherine.
      Profession: couturiere (maître), Paris.
      Nom, qualité: (M.) Lecoq, Jean Baptiste.
      Profession: architecte du roi
    - Certificat, dépôt, vie., 27 février 1761; MC/ET/V/518
      Nom, qualité: (Mme ou Mlle) Marchal, Anna.
      Profession: Dort (pays-bas).
      Nom, qualité: (M.) Marchal, Matthys.
      Profession: négociant, Dort (pays-bas)
      dépôt de pièces; notoriété
  - Minutes. 1761, mars - avril, mars - avril 1761; MC/ET/V/519
    - Compte., 1er mars 1761; MC/ET/V/519
      Nom, qualité: (M.) Vinchon, Louis Alexandre.
      Profession: notaire apostolique, Peronne (Somme).
      Nom, qualité: (Mme ou Mlle) Melliat, Marie Louise.
      Nom, qualité: (M.) Ligny de, Pierre (bourgeois, Paris), Paris.
      compte
    - Procuration générale, dépôt., 1er mars 1761; MC/ET/V/519
      Nom, qualité: (M.) Brunelle, Jean.
      Profession: officier chez la reine (ci-devant), Orleans (Loiret).
      Nom, qualité: (Mme ou Mlle) Payen, Marie Madeleine.
      Nom, qualité: (M.) Leloup, Francois.
      Profession: officier du roi, Paris
    - Succession, dépôt de pièces., 2 mars 1761; MC/ET/V/519
      Nom, qualité: (M.) Masson, Pierre.
      Profession: procureur, Saint-Maixent-l'Ecole (Deux-Sèvres).
      Nom, qualité: (Mme ou Mlle) Olivier, Jeanne.
    - Testament., 2 mars 1761; MC/ET/V/519
      Nom, qualité: (M.) Besnie, Jacques.
      Profession: orfevre (marchand), Paris
    - Procuration générale, dépôt., 2 mars 1761; MC/ET/V/519
      Nom, qualité: (M.) Delorme, Louis Seraphin Etienne.
      Profession: chapelier (marchand), Mantes-la-Jolie (Yvelines).
      Nom, qualité: (Mme ou Mlle) Leroux, Marie Andre.
      Nom, qualité: (M.) Delorme, David Seraphin.
    - Testament olographe, dépôt., 2 mars 1761; MC/ET/V/519
      Nom, qualité: (M.) Savalle, Guillaume Martin.
      Profession: commissaire aux revues de la compagnie du prévôt de l'ile de France
    - Transport, créances., 3 mars 1761; MC/ET/V/519
      Nom, qualité: (Mme ou Mlle) Gousselin, Marie Henriette Philippe Julie.
      Nom, qualité: (M.) Groteste, Denis Francois.
      Profession: contrôleur d'exploits, Paris.
      Nom, qualité: (M.) Beguier, Jean Francois.
    - Procuration générale, dépôt., 4 mars 1761; MC/ET/V/519
      Nom, qualité: (Mme ou Mlle) Beunache, Marie Marguerite.
      Profession: Fleche (la) (Sarthe).
      Nom, qualité: (M.) Carymantrand de Marcoux, Georges (bourgeois, Decize), Decize.
      Profession: Decize (Nièvre).
      Nom, qualité: (M.) Flamen D' Assigny, Gilbert Francois.
      Profession: avocat au Parlement, Paris
    - Procuration générale., 4 mars 1761; MC/ET/V/519
      Nom, qualité: (M.) Dagoret, Jean Baptiste.
      Nom, qualité: (M.) Guyot.
    - Procuration générale, dépôt., 4 mars 1761; MC/ET/V/519
      Nom, qualité: (Mme ou Mlle) Lemperiere de Rouville de, Marie Suzanne Francoise.
      Profession: Orglandes (Manche).
      Nom, qualité: (M.) Petit, Loup Pierre.
      Profession: receveur des rentes hotel-de-ville, Paris
    - 954, constitution., 4 mars 1761; MC/ET/V/519
      Nom, qualité: (Mme ou Mlle) Grilliet, Jeanne Alphonse.
      Nom, qualité: (M.) Mignot, Philippe Francois.
      Profession: graveur (maître), Paris
    - 954, constitution., 4 mars 1761; MC/ET/V/519
    - Renonciation à communauté., 4 mars 1761; MC/ET/V/519
      Nom, qualité: (M.) Cary Mantrand de Marcoux, Georges (bourgeois, Decize), Decize.
      Profession: Decize (Nièvre)
    - Dépôt de pièces., 5 mars 1761; MC/ET/V/519
    - Désistement, usufruit de rente viagere., 6 mars 1761; MC/ET/V/519
      Nom, qualité: (M.) Lepine, Gilles (bourgeois, Paris), Paris.
      Nom, qualité: (M.) Salzard, Jean.
      Relations: au service de l'intervenant 1
    - Succession, transport de droits., 6 mars 1761; MC/ET/V/519
      Nom, qualité: (Mme ou Mlle) Berard, Anne Marguerite.
      Nom, qualité: (M.) Godin, Jean.
      Profession: officier chez la reine, Versailles (Yvelines)
    - Désistement, poursuites., 7 mars 1761; MC/ET/V/519
      Nom, qualité: (M.) Lutton, Andre.
      Profession: marchand de bois, voiturier par eau, Paris.
      Nom, qualité: (M.) Colas, Pierre.
      Profession: marchand de bois, Paris
    - Rente, reconstitution., 7 mars 1761; MC/ET/V/519
      Nom, qualité: (M.) Lepreu, Jacques.
      Profession: procureur au Parlement, Paris.
      Nom: Communaute Des Plancheeurs_debacleurs
    - Testament., 7 mars 1761; MC/ET/V/519
      Nom, qualité: (M.) Berhondeau, Jean Doyar Sabal (bourgeois, Paris), Paris
    - Adjudication, contre-lettre, dépôt., 8 mars 1761; MC/ET/V/519
      Nom, qualité: (M.) Thibault, Philippe (bourgeois, Paris), Paris.
      Relations: intervenant pour l'intervenant 02.
      Nom, qualité: (M.) Dulaurent, Gallican Francois.
      Profession: contrôleur general des rentes hotel-de-ville, Paris
      dépôt de pièces; acte de vente
    - Procuration générale., 9 mars 1761; MC/ET/V/519
      Nom, qualité: (M.) Duc, Jean.
      Profession: receveur des gabelles, Saint-Valery-en-Caux (Seine-Maritime).
    - Inventaire après décès., 9 mars 1761; MC/ET/V/519
      Nom, qualité: (M.) Cheron, Antoine.
      Profession: officier de maison, Paris
    - Tontine, postes decembre 1759., 10 mars 1761; MC/ET/V/519
      Nom, qualité: (Mme ou Mlle) Montenot, Eliabeth Victoire.
      Nom, qualité: (M.) Douane, Nicolas (bourgeois, Paris), Paris
    - Obligation, dépôt., 11 mars 1761; MC/ET/V/519
      Nom, qualité: (Mme ou Mlle) Deschatret, Marie.
      Nom, qualité: (M.) Boussenot, Pierre (bourgeois, Paris), Paris.
      Nom, qualité: (Mme ou Mlle) Passevin, Francoise.
      dépôt de pièces; obligation
    - Obligation, dépôt., 12 mars 1761; MC/ET/V/519
      Nom, qualité: (Mme ou Mlle) Poilevee, Francoise.
      Nom, qualité: (M.) Beaune, Jean.
      Profession: bas-officier, Paris, Hotel des Invalides
    - Succession, partage., 13 mars 1761; MC/ET/V/519
    - Bail, maison, Paris (Paris) rue du Temple., 13 mars 1761; MC/ET/V/519
      Nom: Fabrique de L'Eglise Saint-Jean-En-Greve de Paris.
      Nom, qualité: (M.) Picard, Claude.
      Profession: vitrier (maître), Paris.
      Nom, qualité: (Mme ou Mlle) Tranois, Catherine Louise.
    - Procuration générale, dépôt., 14 mars 1761; MC/ET/V/519
      Nom, qualité: (M.) Montharou, Simon Jean.
      Profession: prêtre trésorier, Blois (Loir-et-Cher), Cathedrale.
      Nom, qualité: (M.) Cobert, Jean Nicolas (bourgeois, Paris), Paris
    - Obligation., 16 mars 1761; MC/ET/V/519
      Nom, qualité: (M.) Lienart, Arnould Germain.
      Profession: exempt de la connetablie gendarmerie et marechaussee de France, Paris.
      Nom, qualité: (M.) Cardinal, Jean Francois Xavier (bourgeois, Paris), Paris
    - Compte., 17 mars 1761; MC/ET/V/519
      Nom, qualité: (M.) Rancher de La Ferriere de, Francois Michel Antoine (marquis).
      Profession: capitaine des carabiniers (ancien).
      Nom, qualité: (personne morale) Amelot (hoirs).
      Nom, qualité: (Mme ou Mlle) Amelot, Marie.
      Nom, qualité: (M.) Beon-Luxembourg de, Charles (marquis, Bouteville), Bouteville.
    - Succession, délivrance de legs., 17 mars 1761; MC/ET/V/519
      délivrance de legs
    - Procuration générale, dépôt., 17 mars 1761; MC/ET/V/519
      Nom, qualité: (M.) Visdelou de Bonamour, Jean Francois.
      Profession: lieutenant colonel de marine, Rouen (Seine-Maritime).
      Nom, qualité: (M.) Guillerme, Charles.
      Profession: chirurgien major de la marine, Paris
    - Bail, transport, maison, Paris (Paris) rue de Lourcine., 18 mars 1761; MC/ET/V/519
      Nom, qualité: (M.) Gosselin, Jean.
      Nom, qualité: (M.) Maillet, Claude Joseph (bourgeois, Paris), Paris
    - Protestation., 19 mars 1761; MC/ET/V/519
      Nom, qualité: (M.) Bouer, Gaspard.
      Profession: marchand forain, Paris
    - Obligation., 20 mars 1761; MC/ET/V/519
      Nom, qualité: (M.) Hinselin, Philippe Richard (bourgeois, Paris), Paris
    - Inventaire après décès., 21 mars 1761; MC/ET/V/519
      Nom, qualité: (Mme ou Mlle) Duclou, Marie Catherine.
      Nom, qualité: (M.) Chemin, Jean Marie.
      Profession: doreur sur metaux (maître), Paris
    - Procuration générale., 21 mars 1761; MC/ET/V/519
      Nom, qualité: (M.) Barce, Jean Baptiste.
      Profession: garde de la porte ordinaire du roi, Vezelay (Yonne).
      Nom, qualité: (M.) Cornet, Jean Baptiste Jacques Francois (bourgeois, Paris), Paris.
      Relations: frère de l'intervenant 3.
      Nom, qualité: (M.) Cornet, Antoine Laurent (bourgeois, Paris), Paris
    - Succession, accomodement., 21 mars 1761; MC/ET/V/519
      Profession: secrétaire du roi
    - Rente, quittance de rachat., 21 mars 1761; MC/ET/V/519
      Nom, qualité: (M.) Jorel, Louis Francois Clement.
      Profession: avocat au Parlement (ancien), Paris.
    - Élection, marguilliers., 22 mars 1761; MC/ET/V/519
      Nom, qualité: (M.) Angran, Louis Alexandre.
      Profession: president au Parlement, Paris.
      Nom, qualité: (M.) Brisseau, Rene.
    - Procuration générale, dépôt., 25 mars 1761; MC/ET/V/519
      Nom, qualité: (M.) Boery, Jean.
      Profession: imprimeur en lettres, Lyon (Rhône).
      Nom, qualité: (Mme ou Mlle) Brasseur, Marie Jeanne.
      Nom, qualité: (M.) Langlois, Jacques.
      Profession: cordonnier (maître), Rueil (Hauts-de-Seine)
    - Rente, transport., 25 mars 1761; MC/ET/V/519
      Nom, qualité: (M.) Tetard, Pierre.
      Profession: fermier, Annery-Pontoise (Val-d'Oise).
      Nom, qualité: (M.) Esternod, Jost Guillaume.
      Profession: suisse, Paris.
      Nom, qualité: (M.) Deux-Ponts de (prince)
    - Inventaire après décès., 26 mars 1761; MC/ET/V/519
      Profession: commissaire aux revues de la compagnie du prevot d'ile-de-France, Paris
    - Dépôt de pièces., 27 mars 1761; MC/ET/V/519
    - Succession, dépôt de pièces., 28 mars 1761; MC/ET/V/519
      Nom, qualité: (Mme ou Mlle) Charlot de La Brosse, Francoise Sebastienne.
      Profession: Savigny-sur-Braye (Loir-et-Cher).
      Nom, qualité: (M.) Picault, Henri.
      Profession: conseiller du roi, Blois, Election
    - Procuration générale, dépôt., 28 mars 1761; MC/ET/V/519
      Nom, qualité: (Mme ou Mlle) Adelinne, Suzanne.
      Profession: Fresne-Camilly (le) (Calvados).
      Nom, qualité: (M.) Adelinne, Mathieu.
      Profession: marchand de vin, Paris
    - Transport, créance., 28 mars 1761; MC/ET/V/519
      Nom, qualité: (M.) Lemasle, Charles.
      Profession: huissier de la chambre, Versailles (Yvelines).
      Relations: au service de l'intervenant 2.
      Nom, qualité: (Mme ou Mlle) Marie Josephe de Saxe (Dauphine), Dauphine.
      Nom, qualité: (M.) Sarrazin, Claude (bourgeois, Paris), Paris
    - Bail, maison, Paris (Paris) rue Bourgtibourg., 28 mars 1761; MC/ET/V/519
      Nom, qualité: (M.) Day, Jean.
      Profession: conseiller du roi, Paris, Election.
      Nom, qualité: (Mme ou Mlle) Enguehard, Marguerite.
      Nom, qualité: (M.) Riquet, Joseph.
      Profession: charcutier (maître), Paris.
      Nom, qualité: (Mme ou Mlle) Bachelet, Anne Elisabeth.
    - Mariage., 28 mars 1761; MC/ET/V/519
      Profession: doreur sur metaux (maître), Paris.
      Nom, qualité: (Mme ou Mlle) Bastart, Marie.
      Nom, qualité: (M.) Bastart, Charles.
      Profession: bucheron, Neuville-en-Hez (la) (Oise)
    - Rente, transport., 28 mars 1761; MC/ET/V/519
      Nom, qualité: (M.) Mace, Louis Adrien.
      Profession: peintre, Paris.
      Nom, qualité: (Mme ou Mlle) Cadet, Veronique.
      Nom: Fabrique de L'Eglise Notre-Dame D' Avrainville.
      Profession: Avrainville (Essonne)
    - Mainlevée., 30 mars 1761; MC/ET/V/519
      Nom, qualité: (Mme ou Mlle) Lheraud de Saint-Germain de, Marie Madeleine Louise Sophie.
      Relations: sœur de l'intervenant 2.
      Nom, qualité: (M.) Lheraud de, Jean Louis (baron, Bornes), Bornes.
      Relations: frère de l'intervenant 1
    - Procuration générale., 31 mars 1761; MC/ET/V/519
      Nom, qualité: (M.) Rolland, Pierre.
      Profession: ingenieur des ponts et chaussées (ancien), Grenoble (Isère).
      Nom, qualité: (Mme ou Mlle) Leroux, Therese.
      Profession: orfevre joaillier (marchand), Paris
    - Sous-bail, maison, Paris (Paris) rue Grenier Saint-Lazare., 1er avril 1761; MC/ET/V/519
      Nom, qualité: (M.) Chemin, Jean Baptiste.
      Nom, qualité: (M.) Capperon, Charles Nicolas.